【裁判字號】    95,簡,45
【裁判日期】    950519
【裁判案由】    虛報進口貨物加工程度
【裁判全文】
臺中高等行政法院裁定
                                     95年度簡字第00045號
原      告  凱呈有限公司
代  表  人  甲○○
被      告  財政部臺中關稅局
代  表  人  乙○○
訴訟代理人  丙○○
            丁○○
上列當事人間因虛報進口貨物加工程度事件，原告不服財政部中
華民國95年1月16日台財訴字第09400596750號訴願決定，提起行
政訴訟，本院裁定如下：
    主  文
原告之訴駁回。
訴訟費用由原告負擔。
    理  由
一、按「受處分人不服前條處分者，得於收到處分書之日起30日
    內，依規定格式，以書面向原處分海關申請復查。」海關緝
    私條例第47條第1項定有明文。次按「原告之訴，有起訴不
    備其他要件者，行政法院應以裁定駁回之。」亦為行政訴訟
    法第107條第1項第10款所規定。
二、本件原告因虛報進口貨物加工程度事件，係於民國94年2月6
    日收受被告之094年第00000000號處分書，此有送達證書附
    於原處分卷可稽。計其提起復查之期間，應自94年2月7日起
    算，至94年3月8日即已屆滿。原告遲至94年6月10日始向始
    具申請書向被告申請復查，亦有經被告蓋有收文日期戳之復
    查申請書附於原處分卷可按，已逾上開海關緝私條例規定申
    請復查之法定不變期間，被告以程序不合法予以復查不受理
    之決定，揆諸首揭規定，並無不合。訴願決定遞予維持，亦
    無不合。原告復對之提起行政訴訟，顯非合法，應予駁回。
    至於原告主張94年2月6日並未收到該處分書，該處分書寄達
    的地點係原告過去的營業所，如今原告已遷至嘉義縣新港鄉
    月眉潭村600之12號，遲誤復查期間非原告之過失云云。經
    查，本件處分書係寄至原告之營業所花蓮縣吉安鄉○○路○
    段33號1樓，經原告之文件收受人即原告代表人甲○○之兄
    張道屏收受，送達證書上蓋有原告及代表人之印章，該處分
    書已於94年2月6日合法送達於原告，有該送達證書及本院公
    務電話紀錄附卷可稽。又根據原告所提復查申請書及訴願書
    ，其聯絡住址均仍在花蓮縣吉安鄉○○路○段37號，且依據
    經濟部國際貿易局廠商基本資料，原告係設址花蓮縣吉安鄉
    ○○路○段33號1樓，足證原告於提起訴願時仍設址花蓮縣吉
    安鄉，其主張現已遷至嘉義縣新港鄉月眉潭村600之12號，
    並不影響原處分送達之效力。本件既經以程序不合駁回，則
    兩造其餘實體上之主張，即毋庸加以論述，併此敘明。
三、依行政訴訟法第107條第1項第10款、第104條、民事訴訟法
    第95條、第78條，裁定如主文。
中    華    民    國    95    年    5     月    19    日
                第三庭    法  官   林  秋  華
以上正本證明與原本無異。
如不服本裁定，應於裁定送達後10日內，以本訴訟事件所涉及之
法律見解具有原則性者，始得向本院提出抗告狀並表明抗告理由
，經最高行政法院許可，否則不得抗告；如於本裁定宣示後送達
前提起抗告者，應於裁定送達後10日內補提抗告理由書（均應依
對造人數提出繕本）。提起抗告應繳納送達用雙掛號郵票390元
（34元及5元郵票各10份)。
中    華    民    國    95    年    5     月    19    日
                          書記官   黃  靜  華


司法院資訊處製作；財團法人民間司法改革基金會備份。
